臺灣板橋地方法院刑事判決　　　　　　　100年度易字第119號
公　訴　人　臺灣板橋地方法院檢察署檢察官
被　　　告　黃振祚
選任辯護人　楊揚律師
上列被告因妨害公務等案件，經檢察官提起公訴（99年度偵字第
25945 號），本院判決如下：
    主  文
黃振祚對於公務員依法執行職務時，施強暴，處有期徒刑陸月，
如易科罰金，以新臺幣壹仟元折算壹日。
    事  實
一、黃振祚係址設臺北縣蘆洲市（已於民國99年12月25日改制為
    新北市蘆洲區，以下同）復興路290 巷4 號漢宏中藥房（登
    記負責人為丁品宸）之業務，因財政部臺灣省北區國稅局三
    重稽徵所（以下簡稱三重稽徵所）接獲檢舉，漢宏中藥房涉
    嫌借牌經營逃漏營業稅，遂指派稅務員林曉芳、張翠容於99
    年8 月9 日前往上址漢宏中藥房進行稅務稽查。因林曉芳懷
    有身孕，擔任三重稽徵所稅務員之夫婿許弼勝亦偕同前往上
    址協助稽查。張翠容、林曉芳、許弼勝於同日15時許，抵達
    上址漢宏中藥房，進入屋內後，林曉芳旋即出示稽查證，表
    明欲依法進行統一發票稽查，並要求黃振祚提出送貨單、統
    一發票及帳冊供查核，黃振祚竟基於妨害公務之犯意，拒絕
    配合查核，並趁隙將部分未開立統一發票之送貨單藏匿於抽
    屜內，阻止張翠容等人進行查核，復當場對張翠容等人大聲
    咆哮，稱其無權進行稽查等語，旋即步出上址，並以遙控器
    將上址大門之鐵捲門關閉之方式要求張翠容等人離開上址，
    妨害張翠容等人之查核工作。張翠容見狀旋即趕至鐵捲門下
    方，趁鐵捲門尚未完全關閉之際，先以鐵捲門附近之物品欲
    阻止鐵捲門放下未果後，再彎下身體以左肩頂住下降之鐵捲
    門，俟許弼勝及懷有身孕之林曉芳透過鐵捲門下方空間先行
    離開後，張翠容再行離開，惟張翠容仍因鐵捲門重壓而受有
    左肩部挫傷之傷害（傷害部分未據告訴），黃振祚即以此方
    式，對於依法執行職務之公務員施強暴。
二、案經張翠容訴由臺北縣政府警察局（已於99年12月25日改制
    為新北市政府警察局）蘆洲分局移送臺灣板橋地方法院檢察
    署檢察官偵查起訴。
    理  由
一、證據能力之說明：
(一)、按被告以外之人於審判外之言詞或書面陳述，除法律有規定
    者外，不得作為證據。刑事訴訟法第159 條第1 項定有明文
    。惟因檢察官代表國家偵查犯罪、實施公訴，必須對於被告
    之犯罪事實負舉證之責，依法其有訊問被告、證人及鑑定人
    之權，證人、鑑定人且須具結，而實務運作時，偵查中檢察
    官向被告以外之人所取得之陳述，原則上均能遵守法律規定
    ，不致違法取供，其可信性極高，為兼顧理論與實務，乃於
    修正刑事訴訟法時，增列第159 條之1 第2 項規定：「被告
    以外之人於偵查中向檢察官所為之陳述，除顯有不可信之情
    況者外，得為證據。」經查，證人張翠容、林曉芳、許弼勝
    於偵查中所為之陳述（見偵查卷宗第43至48頁），均係被告
    以外之人於審判外之言詞陳述，核其性質固屬傳聞證據，惟
    從上開證人陳述時之客觀情狀觀之，渠等於偵查中受訊問時
    均已具結擔保其證言之真實性並均證述明確，且渠等證述內
    容亦均與本件犯罪事實有相當之關聯性，又查無證據足認上
    開證人有受違法訊問等顯不可信或其他不適當之情況發生，
    上開證人亦均已於本院審理時到庭接受被告及辯護人之詰問
    ，以足保障被告之對質詰問權，揆諸同法第159 條之1 第2
    項規定，上開證人於偵查中所為之言詞陳述，自均有證據能
    力。
(二)、次按，被告以外之人於審判外之陳述，雖不符前4 條（即第
    159 條之1 至之4 ）之規定，而經當事人於審判程序同意作
    為證據，法院審酌該言詞陳述或書面陳述作成時之情況，認
    為適當者，亦得為證據。當事人、代理人或辯護人於法院調
    查證據時，知有第159 條第1 項不得為證據之情形，而未於
    言詞辯論終結前聲明異議者，視為有前項之同意。刑事訴訟
    法第159 條之5 定有明文。此係因傳聞法則的重要理論依據
    ，在於傳聞證據未經當事人之反對詰問予以核實，乃予排斥
    。惟若當事人已放棄對原供述人之反對詰問權，於審判程序
    表明同意該等傳聞證據可作為證據，基於證據資料愈豐富，
    愈有助於真實發見之理念，此時，法院自可承認該傳聞證據
    之證據能力（該條項立法理由參照）。經查，證人張翠容、
    林曉芳、許弼勝於警詢時所為之陳述（見偵查卷宗第11至23
    頁），均係被告以外之人於審判外之言詞陳述，核其性質均
    屬傳聞證據，而被告及辯護人業就上開言詞陳述之證據能力
    提出爭執（見本院100 年2 月15日準備程序筆錄第4 頁），
    已不合於刑事訴訟法第159 條之5 傳聞例外之規定，復未經
    檢察官就是否具有可信之特別情況舉證釋明之，亦不符合同
    法第159 條之2 、第159 條之3 規定，難認上開證人於警詢
    時之言詞陳述具有證據能力，自不得採為認定被告犯罪所憑
    之證據。
二、訊據被告黃振祚固坦承其係址設臺北縣蘆洲市○○路290 巷
    4 號漢宏中藥房之業務，告訴人張翠容、被害人林曉芳、許
    弼勝於99年8 月9 日15時許前往上址時，有告知渠等為國稅
    局人員，要求被告提出統一發票，且被告趁告訴人張翠容等
    人仍在上址店內時，即以遙控器將鐵捲門關閉，告訴人張翠
    容因以左肩頂住鐵捲門而受有左肩部挫傷之事實不諱，惟矢
    口否認有何妨害公務犯行，辯稱：張翠容、林曉芳、許弼
    勝到店裡稽查時，伊以為他們是詐騙集團，而且林曉芳出示
    所謂證件之物品時晃來晃去，伊根本無法辨認；當時店裡
    沒有送貨單，因為送貨單被送貨員帶出去了，故伊並無將送
    貨單藏在抽屜裡，伊是將便條紙放在抽屜裡；伊沒有口頭
    恐嚇張翠容等3 人，更沒有肢體的接觸，亦沒有實施強暴的
    行為；伊在關上鐵捲門時有先以口頭要求張翠容等人離開
    ，惟3 人不為所動，伊才會關下鐵捲門然後步出店外，而且
    伊離開時，張翠容3 人仍有充足之時間離開店內，故張翠容
    是為了破壞店裡的鐵捲門才頂住鐵捲門。辯護人亦為被告辯
    護稱：張翠容等人並沒有聲請搜索票，即隨意翻取漢宏中
    藥行內之物品，有違稅捐稽徵法第31條第1 項前段之規定，
    且許弼勝當日為休假期間，卻到上址店內稽查，足見稅務稽
    查之執法顯有不當；張翠容等人已證稱被告並未以言詞恐
    嚇、辱罵，只是大聲叫囂、口氣不好，且被告已多次要求張
    翠容等人離去，並給予張翠容等3 人充分的時間離去，其放
    下鐵捲門不構成強暴云云。經查：
(一)、上揭犯罪事實，迭據證人即告訴人張翠容、被害人林曉芳、
    許弼勝於偵查中及本院審理時均結證綦詳，亦有財政部臺灣
    省北區國稅局稅務員稽查證影本2 紙、三重稽徵所員工表單
    簽核資料3 紙、臺北縣立醫院診斷證明書1 紙、監視錄影翻
    拍照片11張在卷可稽，並經本院於審判期日當庭勘驗監視錄
    影光碟無誤。
(二)、被告雖以前揭情詞置辯，惟查：
  1.證人林曉芳業於本院審理時結證稱：「（問：你進入漢宏中
    藥房，你有無提示證件給被告看，你是要來稽查的？）我有
    給他看我的稽查證，我提示稽查證2 次，進屋先提示1 次並
    告知我們來意是什麼，第2 次提示是因為被告問我是什麼機
    關的，我就再出示1 次。」等語（見本院100 年4 月14日審
    判筆錄第21頁），與其於偵查中之結證情節互核大致相符（
    見偵查卷宗第45、46頁），證人張翠容亦於本院審理時結證
    稱：「（問：你們去的時候，有讓被告知道你們的身分及你
    們要去稽查嗎？）我們有說要稽查，也有提示稽查證給被告
    看，本件林曉芳有提示我們的稽查證給被告看，林曉芳一進
    入漢宏中藥房就把我們的稽查證拿在手上。」、「我在電話
    中經過該中藥房的記帳業者的同意，同意我拿他們的進項的
    進貨單，......記帳業者跟我我他現場沒有帳冊，他都2 個
    星期或1 個星期來幫被告作1 次帳。」等語（見本院100 年
    4 月14日審判筆錄第7 、8 、10頁），與其於偵查中之結證
    內容互核大致相符（見偵查卷宗第43、44頁）。又卷附之監
    視錄影光碟經本院於100 年4 月14日審判期日當庭勘驗後，
    認林曉芳確有2 度提示文件與被告觀覽，被告亦曾撥打電話
    後交與張翠容通話，此觀本院勘驗筆錄1 份甚明（見本院卷
    宗第105 頁正、反面），與上開證人所述內容若合符節，益
    徵證人所述堪予採信。足見告訴人張翠容等人執行統一發票
    稽查業務前，確已依稅捐稽徵法第32條前段「稅捐稽徵機關
    或財政部指定之調查人員依法執行公務時，應出示有關執行
    職務之證明文件」之規定辦理，被告亦已知悉告訴人張翠容
    等人確係稅務員，且正在執行統一發票稽查業務。復觀諸本
    院勘驗筆錄可知，告訴人張翠容等3 人在上址店內停留約20
    分鐘，被告倘對稅務員之身分有所疑慮，本可要求稅務員再
    度提示證件供其詳覽，或撥打電話向三重稽徵所查證，甚或
    報警尋求協助，惟被告捨此不為，反而撥打電話讓告訴人張
    翠容與公司記帳人員通話，顯見被告自始至終均相信告訴人
    張翠容等3 人確係稅務員，其於本院審理時辯稱懷疑該3 人
    是詐騙集團云云，無非臨訟卸責之詞，委無可採。
  2.被告及辯護人雖又質疑告訴人張翠容等3 人執行職務之瑕疵
    云云，然按加值型及非加值型營業稅法（原名營業稅法）第
    44條第1 項規定：「財政部指定之稽查人員，查獲營業人有
    應開立統一發票而未開立情事者，應當場作成紀錄，詳載營
    業人名稱、時間、地點、交易標的及銷售額，送由主管稽徵
    機關移送法院裁罰。」，而為有效執行上開規定之統一發票
    稽查工作，防止營業人漏開或短開統一發票，財政部乃訂定
    「統一發票稽查要點」，該要點第2 條明文規定：「（第1
    項）財政部得指定稽查人員至營業人之營業場所，稽查營業
    人統一發票使用情形。（第2 項）前項稽查工作，財政部得
    授權主管稽徵機關指定人員辦理之。但以符合左列條件之人
    員為限。(一)3 年內未受有懲戒或行政處分者。(二)辦理營業稅
    業務或熟悉有關法令規定者。(三)品行端正，工作努力，辦事
    負責者。（第3 項）前2 項稽查人員之指定，應以2 人為一
    組共同執行稽查職務。但稽查人員曾參與同一營業人前2 次
    之稽查者，不得指派之。」。經查，證人張翠容、林曉芳為
    三重稽徵所之稅務員，於99年8 月9 日經核准至臺北縣蘆洲
    市執行發票稽查業務，業據渠等均結證在卷，並有差勤資料
    明細表2 紙在卷可稽（見偵查卷宗第36、37頁），足見證人
    張翠容、林曉芳係以2 人1 組之方式至漢宏中藥行執行統一
    發票稽查業務，其職權之行使尚與統一發票稽查辦法第2 點
    規定無違，合先敘明。再觀諸稅捐稽徵法第31條第1 項前段
    「稅捐稽徵機關對逃漏所得稅及營業稅涉有犯罪嫌疑之案件
    ，得敘明事由，聲請當地司法機關簽發搜索票後，會同當地
    警察或自治人員，進入藏置帳簿、文件或證物之處所，實施
    搜查」之規定，係因行政機關稽查稅務時並無強制處分權，
    倘認營業人涉有「犯罪嫌疑」，欲為涉及強制處分相關之行
    為時，自須向司法機關聲請搜索票，並會同當地警察或自治
    人員實施之，至未涉及強制處分之稅務稽查工作，稅捐稽徵
    機關本得依法為之，毋庸聲請搜索票，當不待言。而告訴人
    張翠容等人實施本件統一發票稽查之過程中，均僅於目視所
    及範圍內或經被告提出後始拿取文件查閱，並無未經被告同
    意自行自店內抽屜或其它足認得藏置文件之處所拿取文件之
    事實，亦據證人張翠容於本院審理時結證在卷（見本院100
    年4 月14日審判筆錄第13、14頁），並經本院勘驗無訛，是
    以告訴人張翠容等人實施本件統一發票稽查過程中，並未為
    強制處分或類似強制處分之行為，單純僅為稅務稽查，自無
    須依稅捐稽徵法第31條規定向司法機關聲請搜索票，被告及
    辯護人上開所辯顯無足採。
  3.至許弼勝於99年8 月9 日係奉准休假一節，固有差勤資料明
    細表1 紙可佐（見偵查卷宗第36頁）。然休假與否僅是行政
    管理之措施，非謂公務員於休假期間完全不得行使職務。又
    稅務員分組之擇定、稽查範圍之劃分，亦無非以確認主要承
    辦人、聯絡人等行政管考為目的，並非其他稅務員完全不得
    協助蒐證、稽查。尤以稅務員之配置人數受有法定限制，為
    貫徹執行勤務之目的而相互支援、協助，亦難認有違事理之
    常。否則，豈非案件質量龐大或有特殊、臨時狀況時將無從
    請求支援、稅務員於休假期間至其轄區以外之商店消費發現
    未開立統一發票之逃漏稅情事將無法蒐證、警員於休假期間
    至轄區以外之地區發現犯罪情事將無法處理之不合理情形，
    寧有斯理？從而，許弼勝同為三重稽徵所之稅務員，經國家
    考選、訓練，具有稅務稽查之專業能力，於休假期間協助其
    他稅務員進行稅務稽查，難謂有何違法可言，且綜觀證人之
    證言及勘驗監視錄影光碟之結果，本件稽查過程均係由承辦
    人即張翠容、林曉芳主導，許弼勝僅立於協助之角色從旁支
    援、聽候指示，從未僭越職權。被告及辯護人亦未敘明許弼
    勝於休假期間協助同事進行稅務稽查究係違反何種法令，所
    辯亦難採認。
  4.被告及辯護人雖另辯稱：被告並無對張翠容等人為強暴、脅
    迫之行為，亦無言詞恐嚇或肢體接觸，是因為要前往送貨才
    放下鐵捲門，尚無構成妨害公務，反而是張翠容擋住林曉芳
    及許弼勝之路線云云。惟按，刑法第135 條第1 項之妨害公
    務罪，以行為人對於公務員依法執行職務時，施以強暴、脅
    迫，即屬當之；所稱「強暴」者，係指一切有形力即物理力
    之行使而言，不問其係對人或對物為之均包括在內（最高法
    院82年度台上字第608 號判決意旨參照）。經查，被告先行
    離開漢宏中藥房，並以搖控器將鐵捲門放下一事，為被告所
    不否認，亦據證人張翠容、林曉芳、許弼勝於偵查中及本院
    審理時均結證屬實，並經本院於審理時勘驗監視錄影光碟無
    訛，亦堪信屬實。而鐵捲門屬金屬材質，堅硬鈍重，且受機
    械力控制，力道強大，稍有不慎即可能造成傷亡，此亦曾經
    新聞媒體播送報導。被告年逾40歲，智識正常，並非與世隔
    絕或無常識之人，對於上情自無諉為不知之理。況鐵捲門下
    降之際，一般人尚可迅速彎腰勉為通過，惟在場之林曉芳懷
    有身孕，行動較之常人更為不便，造成受傷之可能性亦更高
    。被告竟仍乘告訴人張翠容等人尚未離開之際，即使用遙控
    器放下鐵捲門，被告當可預知放下鐵捲門可能造成他人受傷
    之結果，卻仍執意為之，造成告訴人張翠容受傷，自屬施強
    暴之行為，殆無疑義。被告及辯護人空言否認，要無可信。
    至張翠容見鐵捲門放下後，以肉身阻擋鐵捲門下降，讓林曉
    芳及許弼勝先行通過鐵捲門離去，顯係基於同事之情誼，保
    護有孕在身之林曉芳，始不得已出此下策。且經本院於審理
    時勘驗監視錄影光碟之結果，鐵捲門於21分35秒開始放下，
    被告於21分41秒走出門外，張翠容於21分44秒走到鐵捲門下
    方，於21分47秒開始頂住鐵捲門，此觀本院勘驗筆錄即明（
    見本院卷宗第105 頁）。由此可知，被告親自控制鐵捲門，
    尚且需要至少6 秒之時間走出大門，然當鐵捲門放下後，除
    林曉芳有孕在身外，張翠容等人亦必須彎腰通過，行動均較
    被告為不便，走出大門所需時間自將超過6 秒。再從上述張
    翠容於21分44秒走到鐵捲門下方及於21分47秒開始頂住鐵捲
    門之時間點觀之，鐵捲門斯時下降之幅度應已達一般人必須
    彎腰始得通過之高度，倘張翠容未當機立斷頂住鐵捲門，林
    曉芳及許弼勝恐難於6 秒之時間內順利通過鐵捲門。被告竟
    辯稱張翠容係故意破壞鐵捲門云云，實難置信。
  5.另證人張翠容、林曉芳、許弼勝於本院審理時均結證稱：營
    利事業有取得憑證之義務，買賣業必須隨貨附上統一發票，
    但被告店內之進貨單，只有部分附有統一發票，可能涉及逃
    漏稅等語（見本院100 年4 月14日審判筆錄第8 、21、25頁
    ），足徵被告應係稅務處理之疏失遭稅務員發覺，主觀上有
    阻止稅務員繼續追查之意思，彰彰甚明，顯見被告確有妨害
    告訴人張翠容等3 人執行公務之犯意無疑。
(三)、綜上所述，本案事證明確，被告所辯均非可採，其犯行洵堪
    認定，應依法論科。
三、核被告所為，係犯刑法第135 條第1 項之妨害公務罪。被告
    向依法執行職務之公務員張翠容、林曉芳、許弼勝施強暴，
    係侵害同一國家法益，應論以單純一罪。爰審酌被告對依法
    執行職務之稅務員施強暴，藐視公權力之執行，妨害國家公
    務之順利進行，法紀觀念淡薄，兼衡被告無前科記錄之素行
    （見卷附臺灣高等法院被告前案紀錄表）、智識程度、生活
    狀況、犯罪之動機、目的、手段、所生危害、犯罪後之態度
    等一切情狀，認檢察官具體求處有期徒刑1 年，稍有過重，
    酌情量處如主文所示之刑，並諭知易科罰金之折算標準。
四、不另為無罪之諭知部分：
(一)、公訴意旨另以：被告步行離去時，以遙控器將上址大門之鐵
    捲門關閉，欲將林曉芳、張翠容、許弼勝關在上址漢宏中藥
    房內，所幸張翠容趁鐵門尚未完全關閉之際，旋彎下身體，
    以左肩頂住下降之鐵門，讓懷有身孕之林曉芳及許弼勝透過
    鐵門下方空間先行離開，張翠容再行離開。因認被告亦同時
    涉犯刑法第302 條第3 項、第1 項之剝奪他人行動自由未遂
    罪嫌等語。
(二)、按被告未經審判證明有罪確定前，推定其為無罪。犯罪事實
    應依證據認定之，無證據不得認定犯罪事實。不能證明被告
    犯罪者，應諭知無罪之判決。刑事訴訟法第154 條第1 項、
    第2 項、第301 條第1 項分別定有明文。次按，事實之認定
    ，應憑證據，如未能發現相當證據，或證據不足以證明，自
    不能以推測或擬制之方法，以為裁判之基礎；又認定犯罪事
    實所憑之證據，雖不以直接證據為限，間接證據亦包括在內
    ，然而無論直接或間接證據，其為訴訟上之證明，須於通常
    一般之人不致有所懷疑，而得確信其為真實之程度者，始得
    據為有罪之認定；再認定不利於被告之事實，須依積極證據
    ，苟積極證據不足為不利於被告事實之認定時，即應為有利
    於被告之認定，更不必有何有利之證據（最高法院40年台上
    字第86號、76年台上字第4986號、30年上字第816 號判例意
    旨參照）。再按檢察官就被告犯罪事實，應負舉證責任，並
    指出證明之方法，刑事訴訟法第161 條第1 項定有明文。是
    以檢察官對於起訴之犯罪事實，應負提出證據及說服之實質
    舉證責任，倘其所提出之證據，不足為被告有罪之積極證明
    ，或其指出證明之方法，無從說服法院以形成被告有罪之心
    證，基於無罪推定之原則，自應為被告無罪判決之諭知（最
    高法院92年台上字第128 號判例意旨參照）。
(三)、經查，證人張翠容於本院審理時結證稱：「（問：被告鎖門
    ，你認為這樣的行為是什麼意思？）拒絕查核。」、「（問
    ：後來被告是不是有要求你們離開？）原則上我們執行公務
    的時候，沒有人可以要求我離開，當被告要求我離開的時候
    ，我就馬上要請警察到場來。」、「（問：你是否記得被告
    是幾次以口頭要求你的？）幾次我不記得，我只聽到他說不
    是負責人，叫我們離開，我就馬上打電話要叫警察來。」、
    「（問：當時你有無說你要離開，而被告說不准你離開？）
    這我沒有聽過，我也沒有表示要離開。」、「（問：被告也
    沒有跟你說不准你離開的話）我沒有聽到。」等語（見本院
    100 年4 月14日審判筆錄第10、11、14、15頁），證人林曉
    芳於本院審理時亦結證稱：「（問：被告什麼情形下去關鐵
    門的？）被告一開始說要收東西，先請我們出去，我不知道
    被告如何把鐵捲門關下來的。」、「（問：被告關鐵捲門之
    前，他有用口頭請你們出去幾次？）不記得幾次。」等語（
    見本院100 年4 月14日審判筆錄第22頁），證人許弼勝復於
    本院審理時結證稱：「（問：稽查過程中，被告有無喝令你
    們不淮離開？）沒有。」、「（問：所以整個過程中，被告
    是希望你們離開的？）就結果來看是這樣子。」等語（見本
    院100 年4 月14日審判筆錄第27頁）。觀諸證人3 人所言，
    被告於關下鐵捲門前，確曾要求證人3 人離開漢宏中藥房，
    且其目的係為阻止稽查行為之進行，亦已如上述。又若證人
    3 人因鐵捲門關閉無法離開而留置於漢宏中藥房內，客觀上
    反而有利於稽查工作之進行，亦與被告前述所為之目的不符
    ，益徵被告主觀上應無剝奪證人3 人之行動自由意圖。從而
    ，依檢察官所指之證據方法，尚不足以證明此部分犯罪嫌疑
    達無合理懷疑之程度，揆諸前揭說明，此部分本應為無罪之
    諭知，惟公訴意旨認此部分與前揭論罪科刑之部分具有想像
    競合犯之裁判上一罪關係（見本院100 年4 月14日審判筆錄
    第3 頁），爰不另為無罪之諭知，附此敘明。
據上論斷，應依刑事訴訟法第299 條第1 項前段，刑法第135 條
第1 項、第41條第1 項前段，刑法施行法第1 條之1 第1 項、第
2 項前段，判決如主文。
本案經檢察官黃明絹到庭執行職務。
中    華    民    國    100   年    4     月    28    日
                  刑事第八庭審判長法  官  陳鴻清
                                  法  官  劉安榕
                                  法  官  賴彥魁
上列正本證明與原本無異。
如不服本判決，應於判決送達後10日內，向本院提出上訴書狀，
並應敘述具體理由；其未敘述上訴理由者，應於上訴期間屆滿後
20日內向本院補提理由書（均須按他造當事人之人數附繕本），
「切勿逕送上級法院」。
                                  書記官  楊文祥
中    華    民    國    100   年    4     月    28    日
附錄本案論罪科刑法條全文：
中華民國刑法第135 條
對於公務員依法執行職務時，施強暴脅迫者，處3 年以下有期徒
刑、拘役或300 元以下罰金。
意圖使公務員執行一定之職務或妨害其依法執行一定之職務或使
公務員辭職，而施強暴脅迫者，亦同。
犯前2 項之罪，因而致公務員於死者，處無期徒刑或7 年以上有
期徒刑；致重傷者，處3 年以上、10年以下有期徒刑。